【裁判字號】    97,上易,324
【裁判日期】    970630
【裁判案由】    違反毒品危害防制條例
【裁判全文】
臺灣高等法院高雄分院刑事判決        97年度上易字第324 號
上  訴  人
即  被  告  甲○○
選任辯護人  郭國益律師
上列上訴人因違反毒品危害防制條例案件，不服臺灣屏東地方法
院97年度易字第98號中華民國97年3 月5 日第一審判決（起訴案
號：臺灣屏東地方法院檢察署96年度毒偵字第2489號），提起上
訴，本院判決如下：
    主  文
上訴駁回。
    事  實
一、甲○○曾犯詐欺及恐嚇等案件，於民國92年間因施用毒品案
    件，經臺灣屏東地方法院裁定送觀察、勒戒，經認有繼續施
    用毒品傾向，又裁定令入戒治處所施以強制戒治，嗣經裁定
    停止戒治出所付保護管束，至93年8 月18日保護管束期滿以
    執行完畢論。又於95年間再因施用毒品案件，經臺灣桃園地
    方法院判處有期徒刑7 月（減為有期徒刑3 月15日），另與
    所犯詐欺等罪所處之有期徒刑2 年合併執行，96年8 月10日
    縮短刑期假釋出監（刑期期滿日期為96年11月29日），仍不
    悔改，明知甲基安非他命業經公告列為毒品危害防制條例第
    2 條第2 項第2 款規定之第二級毒品，不得非法持有、施用
    ，復於96年11月21日晚上某不詳時間，在桃園市某不詳地點
    之卡迪亞KTV 內，以將甲基安非他命置於玻璃球吸食器內，
    再用火燒烤並吸食其產生白煙之方式，施用甲基安非他命1
    次。嗣於96年11月22日 (原審誤繕為20日）9 時56分許，因
    尚在假釋保護管束期間，至臺灣屏東地方法院檢察署向觀護
    人報到時，經採集尿液送驗，進而查悉上情。
二、案經臺灣屏東地方法院檢察署觀護人簽請臺灣屏東地方法院
    檢察署檢察官偵查起訴。
    理  由
壹、證據能力部分：
一、按被告之自白，非出於強暴、脅迫、利誘、詐欺、疲勞訊問
    、違法羈押或其他不正之方法，且與事實相符者，得為證據
    ；刑事訴訟法第156 條第1 項定有明文。查本件施用甲基安
    非他命之事實，業經上訴人即被告甲○○（下稱被告）於原
    審坦承不諱，且核與事實相符，自得作為證據。
二、被告之尿液檢驗報告，係由臺灣屏東地方法院檢察署囑託臺
    灣檢驗科技股份有限公司，就是否含有甲基安非他命及有關
    事項予以鑑定，該公司已出具檢驗報告，且就鑑定之過程、
    依據及結論詳予記載，依刑事訴訟法第208 條規定，自得作
    為證據。
貳、實體部分：
一、被告於原審雖坦承有施用甲基安非他命之犯行，惟於本院則
    否認，並辯稱：不知何以尿液會有甲基安非他命陽性反應云
    云。經查：
  (一)被告經觀護人採集之尿液檢體，送請臺灣檢驗科技股份有限
    公司鑑定結果，確呈甲基安非他命陽性反應，且檢驗方法係
    以酵素免疫法（EIA） 初步篩檢及以氣相層析質譜儀分析法
    （GC/MS） 確認鑑定，結果確呈甲基安非他命陽性反應，且
    濃度988ng/ml（閾值為500ng/ml），有編號KH2007B0000000
    號濫用藥物尿液檢驗報告及施用毒品受保護管束人尿液檢體
    監管紀錄表可憑（偵查卷第3 至6 頁）。
  (二)按現行煙毒檢驗步驟，主要分為篩檢與確認程序，國內一般
    衛生局就煙毒篩檢所採用之免疫學分析法與「TOXI/LAB」（
    即薄層色層分析法），可能有干擾因素，造成偽陽性反應，
    但如以氣相層析質譜儀分析法做確認，則應不會有假陽性反
    應；所謂「氣相層析質譜儀」包括「氣相層析儀」及「質譜
    儀」二部分，在「氣相層析儀」部分，其方法為將物質氣化
    後，再經分析管分離，由於各種物質之沸點及對管柱之吸附
    力不同，在經過檢測器（detector）測定後，表現出不同的
    滯留時間（retension time），利用滯留時間來判定是何種
    物質；「質譜儀」部分為其檢測器，能將物質撞擊成碎片，
    記錄其質譜圖，因每個化合物之鍵結能力不同，故不同之物
    質會有其特定之質譜圖，因此在物質之判斷上有若指紋鑑定
    ，因此，理論上如果扣除人為因素（例如檢體之間的污染）
    不與列計者，氣相層析質譜儀之精確度接近百分之百，此在
    檢驗鑑定及審判實務上已無任何爭議。既無任何證據可以證
    明有人為因素導致氣相層析質譜儀分析法檢驗結果有誤，在
    排除偽陽性反應產生可能之情形下，足認被告在原審坦承施
    用甲基安非他命，應與事實相符，可以採信。被告嗣後否認
    ，應屬卸責之詞。至於被告雖請求調閱以往歷次向觀護人報
    到之保護管束資料，惟此與本次有無施用甲基安非他命，並
    無任何關連，本院認無必要，應併敘明。
  (三)查被告曾於92年間因施用毒品案件，經臺灣屏東地方法院裁
    定送觀察、勒戒，經認有繼續施用毒品傾向，又裁定令入戒
    治處所施以強制戒治，嗣經裁定停止戒治出所付保護管束，
    至93年8 月18日保護管束期滿，有臺灣高等法院被告前案紀
    錄表可稽，足認被告確於強制戒治執行完畢後，5 年內再犯
    毒品危害防制條例第10條第2 項施用第二級毒品罪，罪證明
    確，犯行洵堪認定。
二、按甲基安非他命係屬毒品危害防制條例第2 條第2 項第2 款
    所規定之第二級毒品，核被告施用甲基安非他命之行為，係
    犯毒品危害防制條例第10條第2 項之施用第二級毒品罪。被
    告持有甲基安非他命後進而施用，其持有之低度行為，為施
    用之高度行為所吸收，不另論罪。原審依毒品危害防制條例
    第10條第2 項之規定，並審酌被告素行不良，且因施用毒品
    ，經強制戒治執行完畢，仍未戒絕毒癮，復再施用，惟念僅
    戕害自身健康，尚未危害他人，犯後坦承，態度尚可等一切
    情狀，分別量處有期徒刑7 月。認事用法，核無不合，量刑
    亦屬妥適。被告上訴意旨，否認犯罪，指摘原判決不當，為
    無理由，應予駁回。
據上論斷，應依刑事訴訟法第368 條，判決如主文。
本案經檢察官鄭銘謙到庭執行職務。
中    華    民    國    97    年    6     月    30    日
                  刑事第五庭    審判長法  官  曾永宗
                                      法  官  任森銓
                                      法  官  王伯文
以上正本證明與原本無異。
本判決不得上訴。
中    華    民    國    97    年    6     月    30    日
                                      書記官  黎  珍
附錄本判決論罪科刑法條：
毒品危害防制條例第10條第2 項：
施用第二級毒品者，處3 年以下有期徒刑。


司法院資訊處製作；財團法人民間司法改革基金會備份。
